臺灣高等法院刑事裁定
109年度抗字第1068號
抗  告  人
即  受刑人  蔡正文




上列抗告人因檢察官聲請撤銷緩刑案件，不服臺灣桃園地方法院
109年度撤緩字第77號，中華民國109年4月29日撤銷緩刑宣告之
裁定，提起抗告，本院裁定如下：
    主  文
抗告駁回。
    理  由
一、原裁定意旨略以：本件抗告人即受刑人蔡正文因販賣第三級
    毒品未遂案件，經原審法院判處有期徒刑2年，後經本院判
    決駁回上訴，並宣告緩刑4年，緩刑期內付保護管束確定。
    檢察官為執行前開案件，分別傳喚受刑人應於民國108年10
    月22日、同年11月21日、109年1月2日到案執行保護管束。
    惟受刑人均未到案，且無在監在押情形，復經原審法院傳喚
    ，亦不到庭表示意見，難認其珍惜緩刑之自新機會，益見受
    刑人並無履行緩刑條件之意願，可認原宣告之緩刑難收預期
    效果，而有執行刑罰之必要，爰依刑法第75條之1第1項第4
    款之規定，撤銷其緩刑之宣告等語。
二、抗告意旨略以：因受刑人長期在外工作，且受刑人之母出售
    原戶籍地房產，致受刑人未收受任何執行保護管束通知，並
    非毫無改過自新之意願。目前受刑人與哥哥在外租屋，新址
    為桃園市○○區○○街000巷0○0號，受刑人會服從檢察官命令，
    依通知準時到案執行保護管束。請撤銷原裁定，另為適當裁
    定，再給予受刑人一次改過自新之機會云云。
三、按抗告期間，除有特別規定外，為5日，自送達裁定後起算
    。原審法院認為抗告不合法律上之程式或法律上不應准許，
    或其抗告權已經喪失者，應以裁定駁回之。但其不合 法律
    上之程式可補正者，應定期間先命補正。刑事訴訟法 第406
    條前段、408條第1項分別定有明文。次按於應送達處所不獲
    會晤應受送達人時，亦無受領文書之同居人或受僱人時，得
    將文書寄存送達地之自治或警察機關並作送達通知書，黏貼
    於應受送達人之住居所、事務所或營業所門首，以為送達；
    寄存送達，自寄存之日起，經10日發生效力；刑事訴訟法第
    62條準用民事訴訟法第138條第1項、第2項規定至明。倘應
    送達被告之判決書經合法寄存送達，即應依上述規定起算上
    訴期間，除應受送達人如於寄存送達發生效力前領取寄存文
    書者，應以實際領取時為送達之時外，於寄存送達發生效力
    後，不論應受送達人何時領取或實際有無領取，於合法送達
    之效力均不生影響（最高法院109年度台抗字第698號裁定意
    旨參照），亦為抗告所準用。
四、經查：本件受刑人因檢察官聲請撤銷緩刑案件，經原審法院
    以109年度撤緩字第77號裁定撤銷其緩刑之宣告在案，該裁
    定正本於109年5月7日送達受刑人位於桃園市○○區○○路000號
    居所，因未會晤受刑人本人，復無法補充送達於有辨別事理
    能力之同居人或受僱人，而寄存於桃園市政府警察局龍潭分
    局聖亭派出所，此有送達證書在卷可證（見原審卷第63頁）
    。又受刑人於本院前案上訴審審理時陳報變更其居所為桃園
    市○○區○○路000號，應認受刑人已陳明其接受文書送達之地
    址（本院上訴審卷第92頁）。是該裁定自寄存送達之日起經
    10日，即109年5月17日生合法送達之效力，並於翌日即同年
    月18日起算抗告期間5日，再依法院訴訟當事人在途期間標
    準之規定，因受刑人居住於桃園市龍潭區，向原審法院為訴
    訟行為，加計在途期間1日，截至同年5月25日（因5月23日
    為星期六，順延2日），其抗告期間業已屆滿，惟受刑人於1
    09年6月16日始提出抗告狀，有刑事抗告狀上原審收狀章所
    載日期可稽，其抗告顯已逾期甚明。至抗告意旨雖辯以其實
    際居住地為桃園市○○區○○街000巷0○0號云云，惟受刑人之戶
    籍已於109年2月5日遷入桃園○○○○○○○○○（原審卷第43頁），
    且未陳明變更其他居所，則原裁定依其陳報之前開居所址送
    達，自已生合法送達之效力。綜上，本件抗告不合法律上程
    式，且無從補正，應予以駁回。
據上論斷，應依刑事訴訟法第411條前段，裁定如主文。
中　　華　　民　　國　　109 　年　　7 　　月　　31　　日
                  刑事第二十五庭審判長法　官  宋松璟
                                      法　官  黃翰義
                                      法　官  陳彥年
以上正本證明與原本無異。
不得再抗告。
                                      書記官  彭秀玉
中　　華　　民　　國　　109 　年　　7 　　月　　31　　日